# 请教陈老师，租来的办公室的装修费要放在在建工程吗？谢谢！

提问人：maxiaoy 时间：2011-01-31 16:33:27
请教陈老师，租来的办公室的装修费要放在在建工程吗？谢谢！

回答人：chenyiwei
回复 楼主 maxiaoy 的帖子装修期间，装修成本可暂在“在建工程”科目中归集。到完成后，自有房产和融资租入房产的装修转入固定资产；经营租入房产的装修转入长期待摊费用。但这仅仅是科目的不同，实质性的折旧或摊销方法是一样的。

回答人：chenyiwei
回复 藤椅 yemingzhu1980 的帖子 1 、也可以。 2 、预付装修费将形成非流动资产，因此不能列报为“预付帐款”，而应作为非流动资产列示。

回答人：chenyiwei
回复 报纸 镰刀收割黑夜 的帖子应调整。首先是所支付的款项在其他应收款中挂帐，混淆了流动资产与非流动资产、货币性资产与非货币性资产的界限；其次不摊销也不符合基本的会计处理原则。

回答人：chenyiwei
回复 8 楼 yemingzhu1980 的帖子装修完成时，应及时转入固定资产并开始计提折旧。固定资产的原值为 200 万元，同时确认 40 万元的其他应付款，即： 借：固定资产 200 万 贷：其他应收款 160 万 贷：其他应付款 40 万。

回答人：chenyiwei
回复 11 楼 haihan235 的帖子是否可能形成沉没成本并不是主要的考虑因素。在租赁资产基础上的改建和改良，是有租赁合同保障其权益的，并且企业在决定投入时也会考虑其中包含的风险和不确定性，确定其不重大且可控制之后才会投入。如果说不适合于在在建工程中核算，主要可能是出于以前原制度下将在建工程归入“固定资产”大类的习惯性思维，而新准则并没有在固定资产、工程物资、在建工程三个项目下再设置一个“固定资产小计”，说明新准则下并没有要求在建工程科目只能核算将形成固定资产的建设项目。
不过，这类问题的意义已经越来越淡化了。我对于此类“列入什么科目”的问题，一般按以下口径把握：（ 1 ）准则及其指南、讲解有明确规定的，从其规定；（ 2 ）准则及其指南、讲解没有明确规定的，在确保遵循基本原则（流动性／非流动性、货币性／非货币性的区分；以及《企业会计准则第 30 号——财务报表列报》规定的其他报表列报和披露的一般原则）的前提下，企业可以自行选择一个其认为最合适的列报项目，但必须在附注中充分披露交易内容，使信息使用者能明白这个交易和事项的内容及其潜在影响；同时确保该种列报方式一贯应用，包括在必要时对前期数据的列报方式进行调整以与本年度的列报方式保持一贯性。如果该项目性质特殊或者金额重大的，企业可以自行增设报表项目。

回答人：chenyiwei
其实经营租入固定资产的装修费完全可以计入固定资产，因为符合固定资产的定义和确认条件：（ 1 ）为生产商品、提供劳务、出租或经营管理而持有的；（ 2 ）使用寿命超过一个会计年度；（ 3 ）具有实物形态。企业在这种资产中的权益也是受到合同和法律保护的，是否具有法律上的产权并不重要。 对于主要以投资增值目的持有，并非在生产经营中使用的古董等艺术品投资，可以列报为其他非流动资产。

提问人：corrinne 时间：2018-09-11 19:50:40
请教陈版~ 和楼主一样的问题：经营租赁办公场所装修费计入长期待摊费用，装修期一年及以上。 分N笔支付装修费，能否先通过“长期待摊费用”归集着，等装修竣工后当月再开始摊销？

回答人：chenyiwei
可以。

提问人：xiaoliu2524 时间：2019-07-15 10:45:52
请问经营租入房屋在装修期内的租金是否应计入在建工程？

回答人：chenyiwei
计入长期待摊费用。
336 、土地使用权的摊销起始期